【裁判字號】    95,中簡上,681
【裁判日期】    951127
【裁判案由】    違反商標法
【裁判全文】
臺灣臺中地方法院刑事判決           95年度中簡上字第681號
上  訴  人  臺灣臺中地方法院檢察署檢察官
被      告  甲○○
選任辯護人  陳惠伶律師
上列上訴人因被告違反商標法案件，不服本院臺中簡易庭95年度
中簡字第1988號中華民國95年8月24日第一審判決（聲請簡易判
決處刑書案號：臺灣臺中地方法院檢察署95年度偵字第15461號
；併辦案號：臺灣臺中地方法院檢察署95年度偵字第20050號）
，提起上訴，本院管轄之第二審合議庭判決如下：
    主    文
原判決撤銷。
甲○○連續明知為未得商標權人同意，於同一商品，使用相同之
註冊商標之商品而販賣，處拘役伍拾伍日，如易科罰金，以銀元
佰元即新台幣玖佰元折算壹日。扣案如附表1所示之物均沒收
。
    犯罪事實
一、甲○○明知「CHANEL」商標圖樣，係瑞士商香奈兒股份有限
    公司向我國經濟部中央標準局（現已改制為智慧財產局）申
    請註冊登記取得商標專用權，現仍在專用期間，未經商標權
    人同意，不得就同一商品，使用相同之註冊商標，竟自民國
    91年7月間，在臺中市逢甲夜市，購入如附表1所示之項鍊、
    耳環及腰鍊後，而基於販賣仿冒商標商品之概括犯意，自94
    年11月10日至95年6月10日止，以belle00000000號帳號，至
    雅虎奇摩拍賣網站，刊登販賣仿冒前述商標商品之訊息，待
    買家匯款至被告設於國泰世華商業銀行之000000000000號帳
    戶，再從臺中縣沙鹿鎮○○街58號住處，將前開物品寄送予
    買家，而以每件仿冒品售價約新台幣（下同）350元至1000
    元不等之價格，販賣前開仿冒品予不特定之人。嗣為警分別
    於95年5月8日、同年6月10日循線查獲，並扣得附表1、2 所
    示之物。
二、案經臺南縣警察局學甲分局報告臺灣臺中地方法院檢察署檢
    察官聲請簡易判決處刑及瑞士商香奈兒股份有限公司訴由內
    政部警政署保安警察第二總隊第一大隊第二中隊報告臺灣臺
    中地方法院檢察署檢察官聲請上訴併案審理。
    理    由
一、上開犯罪事實，業據被告甲○○於本院審理時坦承不諱，核
    與告訴代理人乙○○於警詢中指訴之情節相符，並且有香奈
    兒股份有限公司商標圖樣之註冊證2紙、鑑定證明書1紙、雅
    虎奇摩刊登拍賣之網頁及附表1 所示之仿冒商標商扣案可資
    佐證，足見被告前開自白與事實相符，應堪採信。是本件事
    證明確，被告犯行應足認定。至扣案如附表2 所示之物，未
    經被告刊登於拍賣網頁上，且本院於審理時，當庭勘驗結果
    ，發現附表2 所示之物均非新品，且部分有缺損，有勘驗筆
    錄在卷可憑（本院卷第44至第45頁），足認被告聲稱上開之
    物係供己用，未予販賣，應可採信，故附表2所示之物，非
    供被告販賣之物，應足認定。
二、論罪科刑：
(一)、按被告行為後，刑法業於94年1月7日修正，同年2月2日公布
    ，於95年7月1日施行。按行為後法律有變更者，適用行為時
    之法律，但行為後之法律有利於行為人者，適用最有利於行
    為人之法律，修正後即現行刑法第2條第1項定有明文。又按
    比較新舊法，應就罪刑有關之共犯、未遂犯、想像競合犯、
    牽連犯、連續犯、結合犯，以及累犯加重、自首減輕暨其他
    法定加減原因（如身分加減）與加減例等一切情形，綜其全
    部罪刑之結果而為比較，此有最高法院95 年5月23日第八次
    刑庭會議決議第一、(四)則可資參照：
１、關於連續犯之規定，修正後刑法第56條刪除有關連續犯之規
    定，因本件行為均在新法施行前，故以修正前之規定較有利
    於行為人，應依刑法第2條第1項前段之規定，適用修正前刑
    法第56條之規定。
２、關於易科罰金之折算標準，修正後刑法第41條第1 項修正提
    高為「以新臺幣1,000元、2,000元、3,000元折算1日」，並
    刪除「因身體、教育、職業或家庭之關係，執行顯有困難者
    」之條件，第2 項增訂「前項規定於數罪併罰，其應執行之
    刑未逾6月者，亦適用之」，而修正前刑法第41條第1項規定
    「得以1 元以上3元以下折算1日（復依修正前罰金罰鍰提高
    標準條例第2條規定，係就原定數額提高為100倍折算1日即
    銀元100元以上300元以下折算1日）」，故關於易科罰金折
    算標準，以修正前之折算標準對被告較為有利，應依刑法第
    2條第1項本文規定，適用修正前刑法第41條第1項前段、修
    正前罰金罰鍰提高標準條例第2條規定，定其易科罰金之折
    算標準。
３、綜上所述，經本院綜合比較結果，修正後刑法之規定並非較
    有利於被告，參酌修正後刑法第2條第1項前段、但書規定之
    「從舊從輕」原則，本案應適用修正前前揭刑法規定為法條
    適用之依據。
三、核被告所為，係犯商標法第82條販賣仿冒商標商品罪。被告
    意圖販賣而陳列前開仿冒商標商品之低度行為，為其販賣之
    高度行為所吸收，不另論罪。被告先後多次販賣仿冒商標商
    品之行為，時間密接、犯罪構成要件相同，顯係基於概括犯
    意反覆為之，應依修正前連續犯之規定論以一罪，並加重其
    刑。原審予以論罪科刑，固非無見，惟原審既未及審酌被告
    販賣附表1編號2至4之物，容有未洽，檢察官提起上訴請求
    就此部分併予審理，為有理由，應由本院就此部分撤銷改判
    。爰審酌被告行為不僅損及商標權人之商譽及合法利益，且
    嚴重破壞我國致力保護智慧財產權之國際名聲，惟被告事後
    坦認罪行，足見尚知悔悟，犯罪後態度等一切情狀，量處如
    主文第2項所示之刑，並諭知易科罰金之折算標準，以資懲
    儆。又扣案如附表1所示之仿冒商標物品，均應依商標法第
    83條規定宣告沒收。另扣案如附表2所示之物品，雖係仿冒
    商標物品，然非供被告販賣之物，且非違禁物，爰不予宣告
    沒收。
據上論斷，應依刑事訴訟法第455條之1第3項、第369條第1項前
段、第364條、第299條第1項前段，商標法第82條、第83條，刑
法第2條第1項前段、第11條、修正前第56條、第41條第1項前段
，修正前罰金罰鍰提高標準條例第2條，現行法規所定貨幣單位
折算新台幣條例第2條，判決如主文。
中    華    民    國    95    年    11    月    27    日
                  刑事第四庭    審判長法  官  林宜民
                                      法  官  林學晴
                                      法  官  柯雅惠
上正本證明與原本無異。
本件不得上訴。
                                      書記官  郭佳雯
中    華    民    國    95    年    11    月    27    日
附錄論罪科刑法條：
商標法第81條：
未得商標權人或團體商標權人同意，有下列情形之一者，處3年
以下有期徒刑、拘役或科或併科新臺幣20萬元以下罰金：
一、於同一商品或服務，使用相同之註冊商標或團體商標者。
二、於類似之商品或服務，使用相同之註冊商標或團體商標，有
    致相關消費者混淆誤認之虞者。
三、於同一或類似之商品或服務，使用近似於其註冊商標或團體
    商標之商標，有致相關消費者混淆誤認之虞者。
商標法第82條：
明知為前條商品而販賣、意圖販賣而陳列、輸出或輸入者，處一
年以下有期徒刑、拘役或科或併科新臺幣五萬元以下罰金。
  附表1：
 ┌──┬────────┬───────┬─────┐
 │編號│仿冒商品名稱    │商標專用權人  │數量      │
 ├──┼────────┼───────┼─────┤
 │ 1  │金色水晶鑽珍珠耳│香奈兒股份有限│1對（警方 │
 │    │環              │公司          │所購）    │
 │    │                │              │          │
 ├──┼────────┼───────┼─────┤
 │ 2  │項鍊            │同上          │1條（警方 │
 │    │                │              │所購）    │
 ├──┼────────┼───────┼─────┤
 │ 3  │耳環            │同上          │1對       │
 │    │                │              │          │
 │    │                │              │          │
 ├──┼────────┼───────┼─────┤
 │ 4  │水鑽珍珠腰鍊    │同上          │1條       │
 │    │                │              │          │
 └──┴────────┴───────┴─────┘
 附表2：
┌───┬──────────────┬───┬───┐
│編號  │   物   品   名   稱        │數  量│備  註│
├───┼──────────────┼───┼───┤
│ 1    │仿冒香奈兒股份有限公司商標之│ 1個  │甲○○│
│      │戒指                        │      │所有  │
├───┼──────────────┼───┼───┤
│ 2    │仿冒香奈兒股份有限公司商標之│ 9對  │同上  │
│      │耳環                        │      │      │
├───┼──────────────┼───┼───┤
│ 3    │仿冒香奈兒股份有限公司商標之│ 1個  │同上  │
│      │手環                        │      │      │
├───┼──────────────┼───┼───┤
│ 4    │仿冒香奈兒股份有限公司商標之│ 2個  │同上  │
│      │髮束                        │      │      │
├───┼──────────────┼───┼───┤
│ 5    │仿冒香奈兒股份有限公司商標之│ 2個  │同上  │
│      │胸針                        │      │      │
├───┼──────────────┼───┼───┤
│ 6    │仿冒香奈兒股份有限公司商標之│ 6條  │同上  │
│      │項鍊                        │      │      │
├───┼──────────────┼───┼───┤
│ 7    │仿冒香奈兒股份有限公司商標之│ 5條  │同上  │
│      │腰鍊                        │      │      │
├───┼──────────────┼───┼───┤
│ 8    │仿冒路易威登馬爾悌耶公司商標│ 1條  │同上  │
│      │之項鍊                      │      │      │
├───┼──────────────┼───┼───┤
│ 9    │仿冒路易威登馬爾悌耶公司商標│ 1對  │同上  │
│      │之耳環                      │      │      │
└───┴──────────────┴───┴───┘


司法院資訊處製作；財團法人民間司法改革基金會備份。
